臺灣彰化地方法院刑事判決
                                      110年度易字第462號
公  訴  人  臺灣彰化地方檢察署檢察官
被      告  陳建霖


上列被告因加重竊盜案件，經檢察官提起公訴（110年度偵字第4
606號），被告於本院準備程序中，就被訴事實為有罪之陳述，
經告知簡式審判程序之旨，並聽取當事人之意見後，本院改行簡
式審判程序，判決如下：
    主          文
陳建霖犯毀壞門扇侵入住宅竊盜罪，累犯，處有期徒刑拾壹月。
扣案手套壹副、洋酒肆瓶，均沒收；未扣案犯罪所得酒杯貳個，
均沒收，於全部或一部不能沒收或不宜執行沒收時，追徵其價額
。
    犯罪事實及理由
一、本案之犯罪事實及證據，除證據部分補充「被告陳建霖於本
    院準備程序及審理時之自白」外，其餘均引用附件檢察官起
    訴書之記載。
二、論罪科刑部分：
(一)核被告陳建霖所為，係犯刑法第321條第1項第1、2款之毀壞
    門扇侵入住宅竊盜罪。
(二)查被告陳建霖有如附件犯罪事實欄所載論罪科刑之紀錄，有
    臺灣高等法院被告前案紀錄表在卷可參，被告於受上開有期
    徒刑之執行完畢後，5年內故意再犯本件有期徒刑以上之罪
    ，為累犯，且本案所犯與前案之罪質、侵害法益完全相同，
    依司法院釋字第775號解釋意旨，依刑法第47條第1項規定，
    就其所犯之罪加重其刑。
(三)爰以行為人之責任為基礎，審酌被告非無謀生能力，不思以
    正途獲取所需，為本案犯行，顯無尊重他人財產權之觀念，
    且侵入住宅顯影響被害人王陳阿鸞住居安寧，所為實屬不該
    ，再其前已有數次竊盜前科，有臺灣高等法院被告前案紀錄
    表在卷可憑，再犯本案，顯未能從前案中記取教訓。惟念及
    被告犯後尚能坦承犯行，並參以其犯罪之動機、目的、手段
    、情節、竊得財物之價值、自陳國中肄業之智識程度及返還
    部分竊得之財物等一切情狀，量處如主文所示之刑，以示懲
    儆。
三、沒收部分：
(一)扣案手套1副，係被告所有，供本案加重竊盜犯罪所用之物
    ，業據其陳明在卷，應依刑法第38條第2項前段規定，宣告
    沒收。
(二)被告竊得之紅酒杯2個，係本案犯行之犯罪所得，且未返還
    予被害人，雖未據扣案，仍應依刑法第38條之1第1項前段、
    第3項規定於全部或一部不能沒收或不宜執行沒收時，追徵
    其價額。又扣案洋酒4瓶，應依刑法第38條之1第1項前段規
    定，宣告沒收之。
(三)被告所竊得之中國西鳳酒1瓶，雖屬被告之犯罪所得，惟業
    已返還被害人，此有贓物認領保管單1紙在卷可參，依刑法
    第38條之1第5項規定，不予宣告沒收。
四、據上論斷，應依刑事訴訟法第273條之1第1項、第299條第1
    項前段、第310條之2、第454條第2項，判決如主文。
本案經檢察官林芬芳提起公訴，檢察官林子翔到庭執行職務。 
中　　華　　民　　國　　110 　年　　9 　　月　　2　　日
                  刑事第八庭     法    官  林于捷
以上正本證明與原本無異。
如不服本判決應於收受判決後20日內向本院提出上訴書狀，並應
敘述具體理由。其未敘述上訴理由者，應於上訴期間屆滿後20日
內向本院補提理由書( 均須按他造當事人之人數附繕本) 「切勿
逕送上級法院」。
告訴人或被害人對於判決如有不服具備理由請求檢察官上訴者，
其上訴期間之計算係以檢察官收受判決正本之日期為準。
中　　華　　民　　國　　110 　年　　9 　　月　　2　　日
                                 書 記 官  林佩萱     
附錄本案論罪科刑法條：
中華民國刑法第321條
犯前條第1項、第2項之罪而有下列情形之一者，處6月以上5年以
下有期徒刑，得併科50萬元以下罰金：
一、侵入住宅或有人居住之建築物、船艦或隱匿其內而犯之。
二、毀越門窗、牆垣或其他安全設備而犯之。
三、攜帶兇器而犯之。
四、結夥三人以上而犯之。
五、乘火災、水災或其他災害之際而犯之。
六、在車站、港埠、航空站或其他供水、陸、空公眾運輸之舟、
    車、航空機內而犯之。
前項之未遂犯罰之。

附件：
臺灣彰化地方檢察署檢察官起訴書
                                     110年度偵字第4606號
　　被　　　告　陳建霖　男　46歲（民國00年0月0日生）
　　　　　　　　　　　　住彰化縣○○鎮○○路0段000號
　　　　　　　　　　　　國民身分證統一編號：Z000000000號
上列被告因竊盜案件，已經偵查終結，認應提起公訴，茲將犯罪
事實及證據並所犯法條分敘如下：
　　　　犯罪事實
一、陳建霖前因多件竊盜案件，經臺灣彰化地方法院分別以①105
    年度易字第1230號判決，判處有期徒刑10月；②106年度易字
    第384號判決，判處有期徒刑8月、5月；③106年度易字第129
    0、1434號判決，判處有期徒刑8月、7月、4月；及④臺灣臺
    中地方法院以106年度易字第3933號判決，判處有期徒刑5月
    ，均告確定後，第①、②、③案再合併定應執行刑為有期徒刑3
    年1月，並與第④案接續執行，於民國109年5月8日假釋付保
    護管束，至109年12月30日假釋期滿未經撤銷，視為執行完
    畢。詎其不知悔改，復意圖為自己不法之所有，基於竊盜之
    犯意，於110年1月30日15時許，騎乘車牌號碼000-0000號普
    通重型機車至王陳阿鸞位於彰化縣○○鎮○○里○○巷00號住處，
    先推開上址之客廳旁客門，侵入其內後，再以身體撞開客廳
    與廚房連結、已上鎖之鋁門門鎖後，進入客廳內，戴手套徒
    手竊取洋酒4瓶、中國西鳳酒1瓶、紅酒杯2個（價值新臺幣2
    萬3,600元）。嗣王陳阿鸞發覺財物遭竊報警處理，經警調
    閱上揭路口監視器畫面後，持臺灣彰化地方法院搜索票，至
    陳建霖位於彰化縣○○鎮○○路0段000號住處執行搜索，並扣得
    中國西鳳酒1瓶（已發還）、手套2只。
二、案經彰化縣警察局鹿港分局報告偵辦。
　　　　證據並所犯法條
一、上揭犯罪事實，業據被告陳建霖於警詢及偵查中坦承不諱，
    並有臺灣彰化地方法院搜索票、彰化縣警察局鹿港分局頂番
    派出所搜索扣押筆錄、扣押物品目錄表、扣押物品收據、贓
    物認領保管單、車輛詳細資料報表、監視器擷圖暨現場照片
    共40張在卷可稽，且有扣案之手套2只可資佐證，足認被告
    之自白與事實相符，其竊盜罪嫌應堪認定。
二、核被告所為，係犯刑法第321條第1項第1款、第2款之侵入住
    宅竊盜、毀越門扇竊盜罪嫌。被告以一行為觸犯數罪名，為
    想像競合關係，請從一重處斷。另被告前曾受犯罪事實欄所
    述有期徒刑之執行，有刑案資料查註紀錄表在卷可按，其於
    有期徒刑執行完畢後，5年以內故意再犯本件有期徒刑以上
    之罪，為累犯，請酌情加重其刑。至扣案之手套2只，請依
    法宣告沒收；被告除中國西鳳酒外之犯罪所得之物，請依刑
    法第38條之1第1項前段宣告沒收，且因該犯罪之所得並未扣
    案，請併諭知如全部或一部不能沒收時，依同條第3項追徵
    其價額。
三、依刑事訴訟法第251條第1項提起公訴。
　此　致
臺灣彰化地方法院
中　　華　　民　　國　 110　　年　　5 　　月　　31　　日
                              檢　察　官  林芬芳
本件正本證明與原本無異
中　　華　　民　　國　 110　　年　　6 　　月　　9 　　日
                              書  記  官  蔡孟婷
所犯法條：
中華民國刑法第321條
犯前條第 1 項、第 2 項之罪而有下列情形之一者，處 6 月以
上 5 年以下有期徒刑，得併科 50 萬元以下罰金：
一、侵入住宅或有人居住之建築物、船艦或隱匿其內而犯之。
二、毀越門窗、牆垣或其他安全設備而犯之。
三、攜帶兇器而犯之。
四、結夥三人以上而犯之。
五、乘火災、水災或其他災害之際而犯之。
六、在車站、港埠、航空站或其他供水、陸、空公眾運輸之舟、
    車、航空機內而犯之。
前項之未遂犯罰之。